【裁判字號】    89,易,589
【裁判日期】    890331
【裁判案由】    竊盜
【裁判全文】
臺灣桃園地方法院刑事判決                          八十九年度易字第五八九號
    公  訴  人  臺灣桃園地方法院檢察署檢察官
    被      告  乙○○
右列被告因竊盜案件，經檢察官提起公訴（八十九年度偵字第一三八四號），本院判
決如左：
        主  文
乙○○竊盜，累犯，處有期徒刑壹年柒月。
        事  實
一、乙○○（原名劉茂祥）前曾有多次竊盜、又有公共危險等前科，最近一次為於民
    國八十六年間因竊盜案件，經臺灣士林地方法院判處有期徒刑一年六月確定，刑
    期起算日八十六年十一月十七日，指揮書執畢日期八十八年五月十六日，猶不知
    悔改。復意圖為自己不法之所有，於八十九年一月一日上午十一時許，在桃園縣
    桃園市文昌公園前孔廟旁，見甲○○所有車牌號碼ＩＣＦ─六八三號之機車一部
    ，停放於上址，機車上插有鑰匙，認有機可趁乃徒手以發動機車電源方式，竊取
    上開機車，得手後，供己騎乘為交通工具。嗣同年月十六日下午三時十五分許，
    騎經上開機車行經臺北市信義區○○○路國父紀念館西側門為警查獲。
二、案經臺北市政府警察局信義分局移送臺灣桃園地方法院檢察署檢察官偵查起訴。
    理  由
一、訊據被告乙○○矢口否認有何竊盜之犯行，辯稱：伊是向其服役時認識之朋友，
    在桃園市文昌公園借用車牌號碼ＩＣＦ─六八三號之機車，伊未竊取該機車，伊
    是要騎乘該機車還給其友人，於途中為警查獲云云；惟查：右揭事實，業據被害
    人甲○○指述綦詳，雖被告辯稱：係向其服役時認識之朋友，在桃園市文昌公園
    借用車牌號碼ＩＣＦ─六八三號之機車云云，然竟不知該友人之聯絡方式，亦不
    知該友人之姓名，則被告如何返還上開機車？且上開機車係被害人甲○○於八十
    九年一月一日騎乘至桃園縣桃園市文昌公園附近暫停放，而被告並未向其借用該
    機車，亦據被害人甲○○陳述在卷（見本院八十九年三月十七日筆錄），是被告
    所辯與事實不符，且悖於常情，委無足採；此外，並有車輛竊盜、車牌失竊資料
    個別查詢報表－查詢車輛認可資料、台北市警察局信義分局車輛尋獲單及贓物領
    據各一紙附卷可稽。是被告未經所有權人同意，逕自騎走他人之機車，顯有不法
    所有之意圖，核與刑法上竊盜罪之構成要件相當。是被告所辯無非事後圖卸之詞
    ，委無足採。事證明確，被告犯行堪以認定。
二、核被告乙○○所為，係犯刑法第第三百二十條第一項之普通竊盜罪。又被告有如
    事實欄所載刑之科刑及執行之情形，有台灣桃園地方法院檢察署刑案資料案查註
    紀錄表、臺灣高等法院被告全國前案紀錄表在卷可稽，其於有期徒刑之執行完畢
    五年以內再犯本件有期徒刑以上之罪，為累犯，依刑法第四十七條規定加重其刑
    。爰審酌被告前有多次竊盜之前科仍不思改過，足徵品行不佳及其犯罪動機、目
    的、手段、所生危害及犯罪後之態度等一切情狀，量處如主文所示之刑。
據上論斷，應依刑事訟法第二百九十九條第一項前段，刑法第三百二十條第一項、第
四十七條、罰金罰鍰提高標準條例第一條前段，判決如主文。
本案經檢察官潘進柳到庭執行職務。
中      華      民      國      八十九    年    三    月    三十一    日
                                臺灣桃園地方法院刑事第四庭
                                      法  官   邱滋杉
右正本證明與原本無異。
如不服本判決，應於判決送達後十日內向本院提出上訴狀( 應附繕本 )，上訴於
臺灣高等法院。
                                      書記官   許世賢
中        華        民        國   八十九   年   四   月    八    日
附論罪科刑依據之法條：
刑法第三百二十條
意圖為自己或第三人不法之所有，而竊取他人之動產者，為竊盜罪，處五年以下有期
徒刑、拘役或五百元以下罰金。
意圖為自己或第三人不法利益，而竊佔他人之不動產者，依前項之規定處斷。
前二項之未遂犯罰之。


司法院資訊處製作；財團法人民間司法改革基金會備份。
